【裁判字號】    97,交抗,1815
【裁判日期】    971103
【裁判案由】    違反道路交通管理處罰條例
【裁判全文】
臺灣高等法院交通事件裁定            97年度交抗字第1815號
抗  告  人
即受處分人  甲○○
                      樓
上列抗告人因違反道路交通管理處罰條例案件，不服臺灣板橋地
方法院，中華民國97年9月30日所為裁定（97年度交聲字第2567
號），提起抗告，本院裁定如下：
    主  文
抗告駁回。
    理  由
一、抗告意旨略以：抗告人之機車駕照雖遭註銷，然仍有汽車駕
    照，按規定仍可駕駛五十西西機車，因此，本案並非無照駕
    駛，而是越級駕駛，請撤銷原裁定等語。
二、原裁定略以：原處分意旨略以：異議人即受處分人甲○○
    於民國九十七年八月十二日八時四十九分許，騎乘車牌號碼
    Ｍ九二－三七三號重型機車，行經臺北市○○路、市○○道
    路口時，因有「駕駛執照業經註銷仍駕車」之違規事實，遂
    經警當場掣單舉發。乃依道路交通管理處罰條例第二十一條
    第一項第四款、第四項（裁決書漏載「第四項」）及違反道
    路交通管理事件統一裁罰基準表等規定，裁處受處分人罰鍰
    六千元，並扣繳駕照等語，並有臺北市政府警察局北市警交
    大字第Ａ０一ＷＢ四００二號舉發違反道路交通管理事件通
    知單、交通部公路總局臺北區監理所板橋監理站板監裁字裁
    四一－Ａ０一ＷＢ四００二號裁決書、臺北市政府警察局大
    同分局九十七年九月四日北市警同分交字第０九七三二六二
    四九００號函各一件在卷足憑。異議意旨稱：不服裁決內
    容云云。經查：異議人前因駕駛車牌號碼Ｍ九二－三七三
    號重型機車，先後於九十六年二月七日十四時二十分許、同
    月十二日零時三十八分許，在臺北縣永和市○○路與豫溪街
    口、臺北市○○路○段，分別因「闖紅燈」、「紅燈右轉」
    之違規，其中違規點數部分，業經監理機關依道路交通管理
    處罰條例第五十三條第一項規定，分別記違規點數三點（合
    計六點）等情，有臺北縣政府警察局北縣警交字第Ｃ000
    00000號、臺北市政府警察局北市警交字第ＡＥＶ三七
    ０四五０號舉發違反道路交通管理事件通知書各一紙在卷可
    稽。異議人在六個月內，駕駛違規記點共達六點以上，原處
    分機關即交通部公路總局臺北區監理所板橋監理站依道路交
    通管理處罰條例第六十三條第三項之規定，於九十六年三月
    一日以板監裁字裁四一─000000000號違反道路交
    通管理事件裁決書，裁處吊扣異議人甲○○駕照一個月，並
    應接受道路交通安全講習，駕駛執照限於九十六年三月三十
    一日前繳送，上開駕駛執照逾期不繳送者（一）自九十六年
    四月一日起易處吊扣駕駛執照二個月；（二）自九十六年四
    月十五日前未繳送駕駛執照者，自九十六年四月十六日起易
    處吊銷，並逕行註銷駕駛執照；（三）駕駛執照吊（註）銷
    後，自九十六年四月十六日起一年內不得重新考領駕駛執照
    等事項。然因異議人未依時限繳送駕駛執照，原處分機關乃
    依道路交通管理處罰條例第六十五條第一款規定，自九十六
    年四月十六日依上開處分逕行註銷異議人駕駛執照。而該裁
    決書於九十六年三月六日經郵務機關寄存送達等情，有裁決
    書、送達證書附卷可參。是異議人違規情節明確，原處分機
    關依道路交通管理處罰條例第二十一條第一項第四款、第四
    項及違反道路交通管理事件統一裁罰基準表之規定裁罰異議
    人罰鍰六千元，並扣繳駕照，核無違誤，異議為無理由，應
    予駁回等語。
三、按汽車駕駛人，駕駛執照業經註銷仍駕駛小型車或機器腳踏
    車者，處新臺幣（下同）六千元以上一萬二千元以下罰鍰，
    並當場禁止其駕駛，駕駛執照應扣繳之，道路交通管理處罰
    條例第二十一條第一項第四款、第四項分別定有明文。本件
    原審以抗告人違規事實明確，因認原處分機關依上開規定裁
    罰，於法有據，而駁回異議，核無不合。抗告意旨雖稱：有
    汽車駕照，可越級駕駛輕型機車等語，然抗告人並未提出證
    據證明有汽車駕照，並証明其駕駛本案機車時確有攜帶汽車
    駕照，是其空言抗辯，不能輕信，且本件抗告人所駕駛者為
    重型機車，非其所指之輕型機車，是所辯即不可採。本件抗
    告為無理由，應予駁回。
四、據上論結，應依道路交通案件處理辦法第26條，刑事訴訟法
    第412條，裁定如主文。
中    華    民    國    97    年    11    月    3     日
                  刑事第十八庭審判長法  官  吳鴻章
                                    法  官  陳健順
                                    法  官  周政達
以上正本證明與原本無異。
不得再抗告。
                                    書記官  莊昭樹
中    華    民    國    97    年    11    月    3     日


司法院資訊處製作；財團法人民間司法改革基金會備份。
